guillermo.calle.info@gmail.com · (+591) 65514136 · https://guillermocalle.vercel.app/ · https://github.com/guillermocalle · Cochabamba, Bolivia

GUILLERMO CALLE PINTO

DESARROLLADOR WEB

Egresado en ingeniería en sistemas, me especializo en desarrollo web, he trabajado en la creación de páginas web, aplicaciones web utilizando tecnologías de desarrollo Frontend y Backend. Poseo capacidad de aprendizaje y adaptación, dispuesto a trabajar con diversas tecnologías para contribuir al éxito de su empresa.

EXPERIENCIA

Pasante en Compumas Bolivia

Diciembre 2023 - Marzo 2024 [Cochabamba, Bolivia]

- Desarrollar y mantener página web con tecnologías HTML, CSS, JavaScript, Bootstrap.
- Apoyar al área de marketing con el manejo de redes sociales.

Becario en Academia OVP

Marzo 2023 - Marzo 2024 [Cochabamba, Bolivia]

Como becario adquirí habilidades esenciales, enfocadas en el Análisis de Información Financiera, incluyen los siguientes:

- Diseño de tableros de control financieros con Power BI.
- Análisis de patrones y tendencias en conjuntos de datos.
- Revisión de la calidad de datos para el aspecto de migración de datos.

HABILIDADES

Desarrollo Frontend: HTML & CSS, JavaScript, TailwindCSS, ReactJS

Desarrollo Backend: C#, .NET, Entity Framework, API REST

Base de datos: MySQL, SQL Server

Herramientas: Git & GitHub, Jira Software, Postman

Otros: Análisis de datos, Power BI, Marketing en redes sociales, SCRUM

EDUCACIÓN

Ingeniería en Sistemas en Universidad Latinoamericana

Febrero 2018 - Junio 2022 [Cochabamba, Bolivia]

PROYECTOS

Tienda Ivet

Noviembre 2023 [Proyecto Personal]

 Desarrollo de un sitio web para una tienda de venta de ropa y accesorios, utilizando tecnologías de desarrollo Front-end como React.js y TailwindCSS, con un diseño adaptable a diferentes dispositivos.